---
title: "nodoescobarmet"
date: "`r Sys.Date()`"
output: html_document
lang: es
---

```{r setup, include=FALSE}
knitr::opts_chunk$set(echo=F, warning=F, message=F, progress=F, verbose=F)
```

```{r librerias}
source('librerias.R')
```

```{r functions}
"%+%" <- function(a,b) paste(a,b,sep="")

nice_table <- function(table, columnames=NULL, sort_by, nota=NULL) {
  date_c = map_lgl(table, ~inherits(.x,"POSIXct")) %>% which()
  table = table %>% mutate_at(date_c, ~format(.x,format='%F %T'))
  sort_i = which(names(table)==sort_by) - 1
  if (is.null(columnames)) columnames = names(table)
  if (is.null(nota)) nota = ""
  table %>% datatable(rownames=F,
                      colnames=columnames,
                      caption=htmltools::tags$caption(
                        style='caption-side: bottom',
                        nota),
                      filter='top',
                      extensions=list('Buttons'=NULL,
                                      'Scroller'=NULL),
                      options=list(dom='Bfrti',
                                   buttons=list('copy','print',
                                                list(extend = 'collection',
                                                     buttons = c('csv', 'excel', 'pdf'),
                                                     text = 'Download'),
                                                I('colvis')),
                                   order=list(sort_i,'asc'),
                                   deferRender=T,
                                   scrollY=340,
                                   scroller=T,
                                   scrollX=T
                      ))
}
```

```{r fecha}
fecha = Sys.Date()
meses = c("Enero","Febrero","Marzo","Abril","Mayo","Junio","Julio","Agosto",
          "Septiembre","Octubre","Noviembre","Diciembre")
```


```{r objetos-python}
loc = locale(tz="America/Buenos_Aires")
ruta = "output/final/txs_escobarmet/"
resumen = read_csv(ruta%+%'resumen.csv', col_type=cols(), locale=loc)
users = list.files(path=ruta) %>% str_match('detalle_(.+)\\.csv') %>% na.omit() %>%
  "["(,2) %>% unique
detalles = map(users,
                ~read_csv(ruta%+%'detalle_'%+%.x%+%'.csv',
                          col_type=cols(), locale=loc)) %>%
  setNames(users)
```

<style type="text/css">

body{ /* Normal  */
  font-size: 12px;
}
h1.title {
  font-size: 40px;
}
h1 { /* Header 1 */
  font-size: 8px;
}
h2 { /* Header 2 */
    font-size: 8px;
}
h3 { /* Header 3 */
  font-size: 8px;
}
h4 { /* Header 4 */
    font-size: 8px;
}
td {  /* Table cells  */
  font-size: 11px;
}
th {  /* Table header  */
  font-size: 11px;
}
.dataTables_filter { /* search box */
  font-size: 11px;
}
td.header input {
  font-size: 40px;
}
.dataTables_wrapper .dataTables_processing { /* Filter box */
  font-size: 40px;
}
</style>

`r meses[lubridate::month(fecha)]` de `r lubridate::year(fecha)`

# {.tabset .tabset-fade}

## Resumen

```{r resumen}
resumen %>% nice_table(sort_by='usuario',
                       columnames=c('Usuario'='usuario',
                                    'Gasto (intra-nodo)'='gasto_intra',
                                    'Gasto (extra-nodo)'='gasto_extra',
                                    'Gasto (total)'='gasto',
                                    'Ingreso (intra-nodo)'='ingreso_intra',
                                    'Ingreso (extra-nodo)'='ingreso_extra',
                                    'Ingreso (total)'='ingreso',
                                    'Saldo (intra-nodo)'='saldo_intra',
                                    'Saldo (extra-nodo)'='saldo_extra',
                                    'Saldo (total)'='saldo'),
                       nota='No incluye los intercambios con las cuentas coordinadoras del nodo') %>% 
  formatStyle(c('Gasto (total)',
                'Ingreso (total)',
                'Saldo (total)'), color='black', fontWeight='bold') %>%
  knit_print()
```

## Detalle {.tabset}

```{r include=F}
# si no el resto de las tablas aparacen mal! (it's a kind of magic)
datatable(iris[1:2,])
```

```{r detalles, results='asis'}
for (t in names(detalles)) {
  cat('\n###', t, '\n')
  cat("\n\n")
  detalles[[t]] %>%
    nice_table(sort_by='datetime',
               columnames=c('Fecha y hora'='datetime',
                      'Monto'='amount',
                      'Emisor'='sender_name',
                      'Receptor'='recipient_name'),
               nota='Incluye todos los intercambios') %>%
    knit_print() %>% cat()
  cat("\n\n")
}
```
